【裁判字號】    99,台上,6968
【裁判日期】    991110
【裁判案由】    搶奪等罪
【裁判全文】
最高法院刑事判決            九十九年度台上字第六九六八號
上  訴  人  甲○○
            乙○○
上列上訴人等因搶奪等罪案件，不服台灣高等法院高雄分院中華
民國九十九年八月十三日第二審判決（九十九年度上訴字第一三
四七、一三四八號，起訴案號：台灣高雄地方法院檢察署九十八
年度偵字第一四九九九號），提起上訴，本院判決如下：
    主  文
上訴駁回。
    理  由
一、甲○○搶奪、偽造文書及乙○○偽造文書部分：
按刑事訴訟法第三百七十七條規定，上訴於第三審法院，非以判
決違背法令為理由，不得為之。是提起第三審上訴，應以原判決
違背法令為理由，係屬法定要件。如果上訴理由書狀並未依據卷
內訴訟資料，具體指摘原判決不適用何種法則或如何適用不當，
或所指摘原判決違法情事，顯與法律規定得為第三審上訴理由之
違法情形，不相適合時，均應認其上訴為違背法律上之程式，予
以駁回。本件原判決以上訴人甲○○因犯搶奪及行使偽造私文書
罪，上訴人乙○○因犯行使偽造私文書罪，經第一審法院判決後
，均提起第二審上訴。甲○○上訴書狀僅稱其未參與盜刷郭政和
信用卡部分之犯行，亦不知盜刷金額及物品，自無判決書所指共
同正犯及盜刷物品朋分花用等情事；至其餘盜刷信用卡部分，乃
因持卡人為男性，黃婷婷始聯絡伊前往賣場偽簽持卡人姓名，自
應諭知無罪之判決。又搶奪郭乃鳳皮包部分，實係竊取，不應論
以搶奪罪，且原判決量刑過重並有訴外裁判之嫌云云。乙○○上
訴書狀則稱其因需扶養三名子女，故無法繳交罰金，請諭知緩刑
或易服社會勞動云云，而均未敘述具體之上訴理由。因認其等上
訴不合法律上之程式，予以駁回，已於理由內論敘綦詳。從形式
上觀察，原判決並無違背法令之情形存在。查本件上訴人等第二
審上訴書狀所述各節，並未具體指摘第一審判決有何足以影響判
決本旨之不當或違法，與刑事訴訟法第三百六十一條第二項所稱
「具體理由」不符。甲○○上訴意旨猶謂其上訴書狀所載前開事
由，對第一審判決已有具體指摘，原判決逕予駁回，違反憲法保
障人民訴訟之權利等語；乙○○上訴意旨謂其對於甲○○搶奪及
交付信用卡之事，均不知情，請減輕其刑等語，任持己見爭辯，
難謂符合第三審上訴之法定要件。其等關於此部分之上訴為違背
法律上之程式，均應予駁回。
二、甲○○竊盜部分：
按刑事訴訟法第三百七十六條所列各罪之案件，經第二審判決者
，不得上訴於第三審法院，法有明文。原判決關於甲○○竊盜部
分（未聲明一部上訴，視為全部上訴），係依刑法第三百二十條
第一項論處罪刑，核屬刑事訴訟法第三百七十六條第二款之案件
，既經第二審判決，自不得上訴於第三審法院，甲○○猶提起上
訴，為法所不許，應併駁回之（乙○○竊盜部分未據上訴）。
據上論結，應依刑事訴訟法第三百九十五條前段，判決如主文。
中    華    民    國  九十九  年   十一   月    十    日
                      最高法院刑事第十庭
                          審判長法官  花  滿  堂  
                                法官  黃  正  興  
                                法官  陳  東  誥  
                                法官  洪  昌  宏  
                                法官  徐  文  亮  
本件正本證明與原本無異
                                      書  記  官  
中    華    民    國  九十九  年   十一   月   十二   日
                                                      K

司法院資訊處製作；財團法人民間司法改革基金會備份。
